【裁判字號】    97,交易,231
【裁判日期】    981117
【裁判案由】    過失致死
【裁判全文】
臺灣桃園地方法院刑事判決             97年度交易字第231號
公  訴  人  臺灣桃園地方法院檢察署檢察官
被      告  甲○○
選任辯護人  陳慶瑞律師
上列被告因過失致死案件，經檢察官提起公訴（97年度偵字第74
92號），被告於準備程序進行中為有罪之陳述，經本院裁定進行
簡式審判程序，判決如下：
    主  文
甲○○因過失致人於死，處拘役伍拾日，如易科罰金，以新臺幣
壹仟元折算壹日。緩刑貳年。
    事  實
一、甲○○於民國96年11月5日上午10時25分許，駕駛車號5203-
    FQ號自用小客車，沿桃園縣蘆竹鄉○○路由桃園市區往大竹
    方向行駛，嗣行經大竹路橋時，雖當時天候雨、路面濕潤，
    然其本應天候不佳時應格外注意車前狀況，並隨時採取必要
    之安全措施，且日間有自然光線、路面柏油、無缺陷、無障
    礙物、視距良好，復無不能注意之情事，竟疏未注意及此，
    於通過該路橋時，適有詹益騎乘車號5FK-318 號重型機車
    ，因飲用酒精濃度已達血液中酒精濃度每百毫升52.3毫克（
    折算呼氣酒精濃度測試值為每公升0.26毫克），逕自外側車
    道變換行向至內側車道不當，致兩車發生碰撞，詹益因而
    人車倒地，受有頭部外傷併硬腦膜下出血之傷害，嗣經送敏
    盛綜合醫院急救，仍因傷重延至同年月9日晚間8時許，顱內
    出血併神經性休克死亡。另甲○○則於警員前往事故現場處
    理時，在有偵查犯罪職權之公務員發覺前，向桃園縣政府警
    察局交通隊蘆竹小隊警員陳建中自首坦承肇事，而願接受裁
    判。
二、案經詹益之子詹前告訴暨臺灣桃園地方法院檢察署檢察
    官自動檢舉偵查起訴。
    理  由
一、本案被告甲○○所犯係死刑、無期徒刑或最輕本刑為3 年以
    上有期徒刑以外之罪，其於準備程序中就被訴事實為有罪之
    陳述，經本院告知簡式審判程序之旨，並聽取檢察官、被告
    及辯護人之意見後，爰依刑事訴訟法第273條之1 第1項規定
    裁定進行簡式審判程序，先予敘明。
二、訊據被告甲○○對上揭犯行坦承不諱，核與在場目睹之證人
    乙○○結證事發經過、證人即被害人詹益之子詹前陳述
    原委、證人即桃園縣政府警察局交通隊蘆竹小隊警員陳建中
    證述現場情狀等節相符，復有道路交通事故現場圖、調查報
    告表(一)、(二)、現場照片、道路交通事故當事人酒精測定紀錄
    表、敏盛綜合醫院96年11月6 日診斷證明書等在卷可稽；且
    被害人因本件道路交通事故，受有頭部外傷併硬腦膜下出血
    之傷害，經送敏盛綜合醫院急救，惟仍因傷重顱內出血併神
    經性休克，延至96年11月9日晚間8時許不治死亡等情，亦據
    臺灣桃園地方法院檢察署檢察官督同檢驗員相驗屬實，此有
    勘（相）驗筆錄、相驗屍體證明書、檢驗報告書各1 份附卷
    足憑，堪信被告任意性之自白，要核與事實相符，應屬可信
    。
三、按汽車行駛時，駕駛人應注意車前狀況及兩車併行之間隔，
    並隨時採取必要之安全措施，道路交通安全規則第94條第 3
    項訂有明文。查本件道路交通事故發生時，被告甲○○與被
    害人詹益本行駛在桃園縣蘆竹鄉○○路橋同向車道，雖當
    時天候雨、路面濕潤，然日間有自然光線、路面柏油、無缺
    陷、無障礙物、視距良好等情，有前開道路交通事故現場圖
    、調查報告表(一)、(二)各1 紙在卷可佐，則被告於通過該路橋
    時，見被害人因飲用酒精濃度已達血液中酒精濃度每百毫升
    52.3毫克（折算呼氣酒精濃度測試值為每公升0.26毫克），
    逕自外側車道變換行向至內側車道時，其本應注意車前狀況
    以採取必要之安全措施，惟疏未注意及此以致兩車發生碰撞
    ，堪認被告確有過失，且其過失行為與被害人之死亡結果間
    ，有相當因果關係存在無訛。至本件道路交通事故之發生，
    實乃因被害人酒後騎車且逕自變換車道行駛不當所惹，亦有
    過失，復為肇事主因，但被告既有上述過失之情形存在，自
    仍無解於被告之犯行。況且，本件經送臺灣省桃園縣區車輛
    行車事故鑑定會鑑定結果，咸認被害人在雨天駕車重型機車
    由外側車道變換至內側禁行機車道未讓直行車先行為肇事主
    因，被告在雨天駕駛自用小客車疏未注意車前狀況為肇事次
    因，此有該會97年2 月22日桃縣行字第0975200510號函附鑑
    定意見書1 份在卷可考，嗣送請中央警察大學鑑定結果，亦
    同認被害人酒精濃度過量騎乘機車，於大竹路橋自外側車道
    變換行向至內側車道不當，為肇事主因，另被告行經大竹路
    橋內側車道，未注意車前狀況，為肇事次因等節，亦有該大
    學98年7月27日校鑑科字第0980001117號函附鑑定書1份附卷
    足憑，益徵被告確有過失行為甚明。是本案事證明確，被告
    犯行堪以認定，應予依法論科。
四、核被告甲○○所為，係犯刑法第276條第1項之過失致死罪。
    又被告於本件道路交通事故發生後，於警員前往事故現場處
    理時，在有偵查犯罪職權之公務員發覺前，向桃園縣政府警
    察局交通隊蘆竹小隊警員陳建中自首坦承肇事，而願接受裁
    判等情，有桃園縣政府警察局道路交通事故肇事人自首情形
    紀錄表1 紙在卷可參，依刑法第62條前段規定減輕其刑。爰
    審酌被告因一時失慮，疏未遵守道路交通安全規則以致肇事
    ，致被害人詹益受有上述傷害，傷重不治死亡，所生危害
    不輕，惟念及被告犯後坦認犯行，態度良可，且已與被害人
    家屬達成和解，此有和解書1 份在卷可按，復參酌被告之生
    活狀況、年齡及智識程度等一切情狀，量處如主文所示之刑
    ，並諭知易科罰金之折算標準。
五、復查被告甲○○前未曾因故意犯罪而受有期徒刑以上刑之宣
    告，此有臺灣高等法院被告前案紀錄表1 份附卷足考，其現
    已知所悔悟，又與被害人家屬達成和解，且現齡七旬，年事
    已高，本院參酌上情，足見被告乃因一時失慮，致罹刑章，
    經此偵審程序及刑之宣告，當知所警惕，信無再犯之虞，因
    認所宣告之刑，以暫不執行為適當，爰併予宣告緩刑2 年，
    以啟自新。
據上論斷，應依刑事訴訟法第273條之1 第1項、第299條第1項前
段，刑法第276 條第1項、第62條前段、第41條第1項前段、第74
條第1項第1款，刑法施行法第1條之1第1項、第2項前段，判決如
主文。
本案經檢察官施昱廷到庭執行職務。
中    華    民    國    98    年    11    月    17    日
                  交通法庭      法  官  黃翊哲
以上正本證明與原本無異。
如不服本判決，應於判決送達後10日內向本院提出上訴書狀（應
附繕本），並應敘述具體理由，其未敘述上訴理由者，應於上訴
期間屆滿後20日向本院內補提理由書，上訴於臺灣高等法院。
                                書記官  高文靜
中    華    民    國    98    年    11    月    17    日
附錄本判決論罪科刑法條：刑法第276條第1項
因過失致人於死者，處2年以下有期徒刑、拘役或2,000元以下罰
金。（罰金部分依刑法施行法第1條之1第1項、第2項前段規定，
貨幣單位變更為新臺幣且金額提高為30倍）


司法院資訊處製作；財團法人民間司法改革基金會備份。
